臺灣高等法院刑事判決　　　　　　　　　九十一年度上易字第二二五七號
　　上　訴　人　臺灣台北地方法院檢察署檢察官
　　被　　　告　乙○○
　　　　　　　　丙○○
右上訴人，因被告等妨害婚姻案件，不服臺灣台北地方法院，九十一年度易字第四一
六號，中華民國九十一年六月二十八日第一審判決（起訴案號：臺灣台北地方法院檢
察署九十年度偵字第二四五０五、二五００二號）提起上訴，本院判決如左：
    主    文
原判決撤銷。
乙○○、丙○○連續與有配偶之人相姦，各處有期徒刑月，如易科罰金均以佰元
折算壹日。
    事    實
一、乙○○係甲○○之妻，丙○○係丁○○之夫，二人均明知對方為有配偶之人，竟
    各基於與對方相姦之概括犯意，連續自民國八十九年九月間某日起至同年十二月
    間每星期三下午，在台北市北投區、台北縣新店市、土城市等處之賓館或不特定
    地點發生性行為多次，嗣於九十年二月二十四日晚間，二人在各別家中，以電話
    對談時，經丙○○之妻丁○○自家中分機聽得雙方之親密對話內容，同年月間，
    乙○○向其夫甲○○坦承曾與丙○○發生性行為，丁○○及甲○○始知上情。
二、案經丁○○、甲○○訴由臺灣台北地方法院檢察署檢察官偵查聲請簡易判決處刑
    ，經臺灣台北地方法院認不宜以簡易判決處刑，改以通常程序審理。
    理    由
一、訊據被告乙○○固僅承認與被告丙○○有過一次性行為之事實，惟矢口否認有相
    姦犯行，並辯稱：伊遭丙○○迷姦，並遭丁○○之脅迫而簽下切結書及悔過書云
    云，惟查右揭犯罪事實，業據被告丙○○坦承不諱，且證人賴菊枝在原審證稱：
    乙○○曾向其告知與丙○○有發生性關係之事實，乙○○於本日出庭前有告知其
    應證稱乙○○遭丙○○迷姦，惟其無法照乙○○之意為此陳述等情，且有被告二
    人簽署之切結書、悔過切結書二紙在卷，加以被告乙○○所簽署之二張悔過切結
    書並由其夫甲○○以連帶保證人之地位一同簽署，衡情應係其在自由意志之下所
    簽署，且被告二人於偵查中曾經法務部調查局測謊，鑑定結果分別為：「丙○○
    稱其未曾與楊ＯＯ（即乙○○）發生性關係，經測試呈情緒波動之反應，研判有
    說謊」、「乙○○稱其未曾與丙○○發生性關係，經測試呈情緒波動之反應，研
    判有說謊」，有法務部調查局九十年一月九日（90）陸（三）字第九０一三一六
    九一號鑑定通知書及九十年三月二日（90）陸（三）字第九０一三一七０六號鑑
    定通知書在卷可按，參以被告二人先後於八十九年十二月八日、十一日、二十五
    日、二十七日、二十九日、三十日有密切之電話往來，而通話之內容均為非常親
    密之言語，此有該等電話錄音譯文及錄音帶附卷足證，亦為被告等所是認，呈見
    被告二人間應為男女之情，關係顯已超乎一般常人友誼之交往程度，是被告乙○○所為上開辯稱，均屬卸責之詞，不足採信，被告等二人之犯行堪予認定。
二、核被告二人所為，均犯刑法第二百三十九條後段之相姦罪（起訴書誤為通姦罪）
    ，渠等二人先後多次相姦行為，時間緊接，犯罪構成要件均相同，顯係基於概括
    之犯意為之，均應依連續犯之規定論以一罪，並依法加重其刑，原審對被告二人
    為科刑之判決固非無見，惟查被告二人固均為有配偶之人，渠等二人與人通姦，
    固亦犯刑法第二百三十九條之前段通姦罪，惟此部分業據渠二人之配偶即告訴人
    丁○○、甲○○於偵查中分別各自對其配偶撤回告訴，而此部分撤回告訴之效力
    依刑事訴訟法第一百三十九條但書之規定不及於相姦人，乃原判決猶諭知被告二
    人係犯有配偶與人通姦罪，自有未當，檢察官上訴意旨執此指摘原判決不當為有
    理由，自應由本院將原判決撤銷改判，爰審酌被告二人犯罪之動機、目的、手段
    、所生危害及犯罪後之態度等一切情狀，各量處如主文第二項所示之刑，並諭知
    易科罰金之折算標準。
據上論斷，應依刑事訴訟法第三百六十九條第一項前段、第三百六十四條、第二百九
十九條第一項前段，刑法第二百三十九條後段、第四十一條第一項，罰金罰鍰提高標
準條例第二項判決如主文。
本案經檢察官張啟彬到庭執行職務。
中    華    民    國    九十一    年      九        月        十一      日
                            臺灣高等法院刑事第十九庭
                                審判長法  官  許  國  宏
                                      法  官  洪  光  燦
                                      法  官  林  勤  純
右正本證明與原本無異。
不得上訴。
                        書記官  劉      瑗
中    華    民    國    九十一    年      九        月        十六      日
附錄本案論罪科刑法條：
刑法第二百三十九條
有配偶而與人通姦者，處一年以下有期徒刑；其相姦者亦同。
